臺灣花蓮地方法院刑事判決　　　　　　　 94年度訴字第311號
公　訴　人　臺灣花蓮地方法院檢察署檢察官
被　　　告　甲○○
上列被告因違反毒品危害防制條例案件，經檢察官提起公訴（
94年度毒偵字第720號），及移送併辦 (94年度毒偵字第758號、
第420號)，由本院合議庭裁定改依簡式審判程序審理，並判決如
下：
    主  文
甲○○連續施用第壹級毒品，累犯，處有期徒刑拾月；又連續施
用第貳級毒品，累犯，處有期徒刑捌月。應執行有期徒刑壹年肆
月。
    事  實
一、甲○○前因違反藥事法、竊盜、違反麻醉藥品管理條例、違
    反毒品危害防制條例等案件，其中於民國86年間因竊盜案，
    經臺灣花蓮地方法院（以下稱本院）於87年5月20日判處有
    期徒刑1年，嗣經臺灣高等法院花蓮分院駁回上訴，於87年7
    月28日確定；復於87年間因竊盜案，經本院於88年7月8日判
    處有期徒刑9月，於同年7月20日確定，前開二竊盜案件經接
    續執行，於90年1月10日執行完畢。另因施用第2級毒品安非
    他命案件，經裁定觀察、勒戒後，認無繼續施用傾向，由本
    院於87年9月11日為免刑判決，並於同年10月18日確定；又
    於88年間因施用第2級毒品安非他命案件，經裁定送觀察、
    勒戒後，認有繼續施用毒品傾向，嗣由檢察官聲請本院裁定
    令入戒治處所施以強制戒治1年，並由檢察官以88年偵字第
    888號聲請簡易判決處刑，經本院於88年12月27日以88年度
    玉簡字第66號判處有期徒刑6月，於89年2月8日確定，並於
    89年10月4日執行完畢；再於90年間因施用第1級毒品海洛因
    及第2級毒品安非命案件，經檢察官聲請本院裁定令入戒治
    處所施以強制戒治1年（強制戒治部分，於92年1月30日停止
    戒治出所，於92年3月27日戒治屆滿），並以90年度毒偵字
    第421號提起公訴，由本院於91年4月24日分別判處有期徒刑
    9月及7月，應執行有期徒刑1年2月，於91年5月20日確定後，
    甫於93年9月29日執行完畢，猶不知悔改，復基於施用第1級
    毒品及第2級毒品之概括犯意，分別自94年2月底之某日起同
    年4月11日晚上10 時許為止之期間內，以及自94年2月底起
    至同年4月13日上午8、9時為止之期間內，在花蓮縣富里鎮
    及台東縣池上鄉等處，分別以注射針筒之方式連續施用第1
    級毒品海洛因多次，以及以玻璃球燒烤之方式連續施用第2
    級毒品安非他命多次，嗣分別於94年4月1日及同年4月13日
    為警通知到場採尿送鑑定之結果，均呈嗎啡及安非他命毒品
    陽性反應，始循線查知上情。
二、案經花蓮縣警察局玉里分局報告臺灣花蓮地方法院檢察署檢
    察官偵查起訴及移送併辦。
    理  由
一、上開犯罪事實，業經被告甲○○於本院審理時自白不諱，並
    有花蓮縣警察局玉里分局94年4月偵辦毒品案件尿液檢體送
    驗代號與真實姓名對照表、毒品人口到場採尿名冊及慈濟大
    學濫用藥物檢驗中心檢驗總表2份附卷可資佐證，足認被告
    自白與事實相符。再被告有事實欄所示之施用毒品前科，亦
    有臺灣高等法院被告前案紀錄表1份在卷可參，是被告於強
    制戒治執行完畢後，5年內再犯本件施用第1級毒品及第2級
    毒品之罪，其事證明確，應依法論科。
二、按海洛因、安非他命分別係毒品危害防制條例第2條第2項第
    1款及第2款所稱之第1級毒品及第2級毒品。是核被告所為，
    係犯上開條例第10條第1項之施用第1級毒品罪及同條例第10
    條第2項之施用第2級毒品罪。又被告先後多次施用毒品海洛
    因及安非他命之犯行，時間緊接，方法相同，所犯係構成要
    件相同之罪，顯係基於概括犯意反覆為之，為連續犯，應各
    依刑法第56條之規定論以一罪，並加重其刑。被告所犯上開
    連續施用第1級毒品罪及連續施用第2級毒品罪之間，犯意各
    別，行為互異，應予分論併罰之。另被告前有事實欄所示多
    次違反藥事法、竊盜、違反麻醉藥品管理條例、違反毒品危
    害防制條例等案件之前科紀錄，最近1次係於90年間因施用
    第1級毒品海洛因及第2級毒品安非命案件，由本院於91年4
    月24日分別判處有期徒刑9月及7月，應執行有期徒刑1年2月
   ，於91年5月20日確定後，甫於93年9月29日執行完畢一節，
    有臺灣高等法院被告前案紀錄表在卷可按，其於5年以內再
    犯本件有期徒刑以上之罪，為累犯，應依刑法第47條規定遞
    加重其刑。公訴人雖僅就被告於94年3月31日，在花蓮縣富
    里鎮某處施用海洛因之犯行，以及94年3月30日中午，在台
    東縣池上鄉某處施用安非他命之犯行提起公訴，並另就被告
    於94年4月13日23時30分許為警採尿前96小時內某時施用毒
    品海洛因及安非命之犯行移送併案審理，然檢察官就犯罪事
    實之一部起訴者，其效力及於全部，本件被告前開以外自承
    施用毒品海洛因及安非他命之犯行，與起訴書及移送併案部
    分施用毒品海洛因及安非他命之犯行，分別具有連續犯之關
    係，為起訴效力所及，本院自應就屬於裁判上一罪之該等之
    犯行一併加以審理判決。爰審酌被告前有多次毒品及竊盜前
    科，素行不佳，並曾因施用毒品案件，業經先後送觀察、勒
    戒及強制戒治處分，猶未能戒除毒品，一再沾染施用毒品之
    惡習戕害己身健康，惡性非輕，惟其犯後坦承全部施用毒品
    之犯行，尚有悔意，且態度良好，並衡諸其生活狀況、施用
    毒品之時間、次數、手段等一切情狀，量處如主文所示之刑
    。
三、末按「除被告所犯為死刑、無期徒刑、最輕本刑為3年以上
    有期徒刑之罪或高等法院管轄第一審案件者外，於前條第1
    項程序進行中，被告先就被訴事實為有罪之陳述時，審判長
    得告知被告簡式審判程序之旨，並聽取當事人、代理人、辯
    護人及輔佐人之意見後，裁定進行簡式審判程序。」刑事訴
    訟法第273條之1第1項定有明文。查本件被告所犯毒品危害
    防制條例第10條第1項之施用第1級毒品罪，及同條例第10條
    第2項之施用第2級毒品罪，其法定刑均非最輕本刑為3年以
    上有期徒刑之罪，且被告於本院94年9月22日準備程序進行
    中，復就被訴及併案之全部事實為有罪之陳述，經告知被告
    簡式審判程序之旨，被告及公訴人對於本件改依簡式審判程
    序審理均表示同意，是本院即依前揭刑事訴訟法規定，裁定
    本件進行簡式審判程序，附此敘明。
據上論斷，應依刑事訴訟法第273條之1第1項、第299條第1項前
段，毒品危害防制條例第10條第1項、第10條第2項，刑法第11
條前段、第56條、第51條第5款及第47條，判決如主文。
中　　華　　民　　國　　94　　年　　9　　月　　30　　日
　　　　　　　　　   臺灣花蓮地方法院刑事第三庭
                                 法　官　楊仲農
上列正本證明與原本無異。
如對本判決不服，應於送達後10日內，向本院提出上訴狀。（應
抄附繕本）
                                 書記官
中　　華　　民　　國　　94　　年　　9　　月　　30　　日
附錄本判決論罪之法律條文：
毒品危害防制條例第10條：
施用第一級毒品者，處六月以上五年以下有期徒刑。
施用第二級毒品者，處三年以下有期徒刑。
